---
title: "如何用R绘制地图"
author: "fibears"
date: "2015年12月20日"
output:
  html_document:
    toc: yes
  pdf_document:
    highlight: default
    includes:
      in_header: header.tex
    latex_engine: xelatex
    number_section: yes
    toc: yes
    toc_depth: 2
  word_document: default
---

# 基础地图
##方法
从***map()***包里获取地图数据，用***geom_polygon()***（可以用颜色填充）或者***geom_path()***（不能填充）绘制。

```{r}
#install.packages("ggplot2")
#install.packages("maps")
library(ggplot2)
library(maps) # 为了获取数据
# 美国地图数据
states_map <- map_data("state")
head(states_map)
# geom_polygon()
ggplot(states_map, aes(x=long,y=lat,group=group)) +
    geom_polygon(fill="white",colour="black") +
    labs(title = "USA Map")

# 中国地图
library(mapdata)
map("china", col = "red4", ylim = c(18,54), panel.first = grid())
title("China Map")

# 世界地图数据
world_map <- map_data("world")
head(world_map)
#sort(unique(world_map$region))

# 绘制指定区域的地图数据
# 绘制欧洲足球五大联赛所在地 
euro <- map_data("world", region = c("UK","France", "Spain","Germany", "Italy"))
ggplot(euro, aes(x=long, y = lat, group=group,fill=region)) +
    geom_polygon(colour="black") +
    scale_fill_brewer(palette = "Set2") +
    scale_y_continuous(limits=c(40,60)) +
    scale_x_continuous(limits=c(-25,25)) +
    labs(title = " Euorpe's Big Five Football Leagues")
```

# 绘制等值区域图
当我们创建一个地图后，如果根据变量值对不同区域填充不同的颜色呢？

## 方法
很简单，只要把变量值和地图数据合并在一起，然后把一个变量映射到***fill***上就可以了。

```{r warning=FALSE}
head(USArrests) # 1973年的数据
crimes <- data.frame(state= tolower(rownames(USArrests)), USArrests)
# 合并数据集
crime_map <- merge(states_map,crimes,by.x="region",by.y = "state")
# head(crime_map)

library(plyr) # 加载数据清洗软件包
# 按照 group, order排序
crime_map <- arrange(crime_map,group,order)
# head(crime_map)

ggplot(crime_map, aes(x=long,y=lat, group = group, fill = Assault)) + 
    geom_polygon(colour = "black") +
    coord_map("polyconic") +
    labs(title = "USA Map")

# 更改配色
ggplot(crimes, aes(map_id = state, fill = Assault)) +
    geom_map(map = states_map, colour = "black") +
    scale_fill_gradient(low="#FFFFFF", high = "#BB4444") +
    expand_limits(x = states_map$long, y = states_map$lat) 
```

对于犯罪率这个指标，从上图可以看出采用连续取值的方法无法很好地反映出信息，这时采用离散取值反而更容易解释。

```{r}    
# 离散颜色标度
qa <- quantile(crimes$Assault, c(0,0.2,0.4,0.6,0.8,1.0))
qa
# 新增一个分位数类别变量
crimes$Assault_q <- cut(crimes$Assault, qa, labels = c("0-20%", "20-40%","40-60%",
                                                       "60-80%", "80-100%"), 
                        include.lowest = TRUE)
states <- ddply(states_map, .(region),summarise, lat = mean(lat,na.rm = TRUE), 
                long = mean(long,na.rm = TRUE))
crimes <- merge(crimes, states, by.x = "state", by.y = "region")

# 绘制离散分类地图
p <- ggplot(crimes, aes(map_id = state, fill = Assault_q)) +
    geom_map(map = states_map, colour = "black") +
    scale_fill_brewer(palette = "Set2") +
    expand_limits(x = states_map$long, y =states_map$lat) +
    coord_map("polyconic") +
    labs(fill="Assault Rate\nPercentile", title = "USA Map")
p
# 加入州名对应的标签
p + geom_text(aes(x=long,y=lat,label=state),size=3,colour="black") +
    theme_bw() +
    xlab("long") + ylab("lat")

# 如果你想去掉网格线和坐标框，那么接着往下翻！
# 创建空白背景地图
theme_clean <- function(base_size=12){
    require(grid)
    theme_grey(base_size)
    theme(
        axis.title = element_blank(),
        axis.text = element_blank(),
        panel.background = element_blank(),
        panel.grid = element_blank(),
        axis.ticks.length = unit(0, "cm"),
        axis.ticks.margin = unit(0, "cm"),
        panel.margin = unit(0, "lines"),
        plot.margin = unit(c(0,0,0,0), "lines"),
        complete = TRUE
    )
}
p + theme_clean()
```


# 基于空间数据格式（shapefile）创建地图
ESRI公司的Shapefile文件是描述空间数据的几何和属性特征的矢量数据结构的一种格式。
一个Shapefile文件最少包括三个文件：主文件(*.shp):存储地理要素的几何图形的文件；
索引文件(*.shx):存储图形要素与属性信息索引的文件;
dBASE表文件(*.dbf):存储要素信息属性的dBase表文件。

除此之外还有可选的文件包括：空间参考文件(*.prj),
几何体的空间索引文件(*.sbn 和 *.sbx),
只读的Shapefiles的几何体的空间索引文件(*.fbn 和 *.fbx),
列表中活动字段的属性索引(*.ain 和 *.aih),
可读写Shapefile文件的地理编码索引(.ixs),
可读写Shapefile文件的地理编码索引(*.mxs),
dbf文件的属性索引(*.atx),
以XML格式保存元数据(*.shp.xml),
用于描述.dbf文件的代码页,指明其使用的字符编码的描述文件(*.cpg)。

需要注意的是，主文件是一个直接存取，变长记录的文件，其中每个记录描述一个实体的数据，我们称之为称为shape。

下面这个网站中可以下载全球各个国家完整的shapefile格式数据：
[shapefile数据下载网站](http://www.diva-gis.org/gdata)

***备注：慎用中国地图数据！***


## 方法
利用***maptools()***包中的readShapePoly()载入空间数据文件，用fortify()把数据转化成数据框的格式，然后画图。


```{r}
library(maptools)
setwd("~/Desktop/dataset/map")
# 载入空间数据并转化成数据框
china_shp <- readShapePoly("china/bou2_4p.shp")
# 返回一个 SpatialPolygonsDataFrame 对象
# str(china_shp)

china_map <- fortify(china_shp)
# 绘制中国地图
p <- ggplot(china_map, aes(x = long, y = lat, group = group)) + 
    geom_path() +
    labs(title = "China Map")
# 绘制空白背景的地图
p + theme_clean()
```

这里我们只利用了shapefile中最基本的边界信息，还没有对地理信息数据进行更进一步的分析。我们还可以将不同格式的地理数据整合起来，例如如何在上面的地图上绘制出我国的铁路、水系分布等内容。


# 调用百度地图和谷歌地图的数据

接下来，我将介绍如何从百度地图和谷歌地图中获取心仪的地图数据信息。

## 百度地图

```{r}
library(devtools)
#install_github("badbye/baidumap")
library(baidumap)

# 随便输入几个经纬度坐标
lon = matrix(c(117.93780, 24.55730, 117.93291, 24.57745, 117.23530, 24.64210, 
               117.05890, 24.74860), byrow=T, ncol=2)
# 将经纬度坐标转换成真实地理信息
location = getLocation(lon, formatted = T) 
location

# 获取厦门大学经纬度坐标，返回json格式文件
getCoordinate('厦门大学') # json
ad <- getCoordinate('厦门大学', formatted = TRUE)
names(ad) <- NULL

# 绘制地图
# 自己修改了一些参数，并将修改后的package挂在github上，所以我选择从github上安装ggmap包。
# install_github("fibears/ggmap")
library(ggmap)
p <- getBaiduMap("厦门市思明区",zoom = 12)
ggmap(p) +
    geom_point(aes(x=ad[1], y =ad[2]))
```

当当当，奇迹发生了——厦门大学位于海中央！这是因为谷歌地图和百度地图经纬度坐标存在一定的偏差，
而***getBaiduMap()***软件包的作者利用了***ggmap()***包中坐标转换的思想，这导致最终绘制出来
的图形不准确。因此，我们还是考虑转入谷歌阵营。


## 谷歌地图
首先介绍一个概念：***火星坐标系统***

火星坐标系统是一种国家保密插件，也叫做加密插件或者加偏或者SM模组，其实就是对真实坐标系统进行人为的加偏处理，按照特殊的算法，将真实的坐标加密成虚假的坐标，而这个加偏并不是线性的加偏，所以各地的偏移情况都会有所不同。而加密后的坐标也常被人称为火星坐标系统。

所有的电子地图、导航设备，都需要加入国家保密插件。第一步，地图公司测绘地图，测绘完成后，送到国家测绘局，将真实坐标的电子地图，加密成“火星坐标”，这样的地图才是可以出版和发布的，然后才可以让GPS公司处理。第二步，所有的GPS公司，只要需要汽车导航的，需要用到导航电子地图的，都需要在软件中加入国家保密算法，将COM口读出来的真实的坐标信号，加密转换成国家要求的保密的坐标。这样，GPS导航仪和导航电子地图就可以完全匹配，GPS也就可以正常工作了。

由于谷歌地图被GFW屏蔽了，所以想调用其API需要翻墙。

主要有以下几个步骤：

- 安装SSLedge
- 在RStudio中更改proxy

首先，我们先简单认识下http和https：

http是普通超文本协议，其信息室明文传送，而https就是安全超文本传输协议，需要证书和提供安全连接，https是嵌套了SSL加密的http连接，其内容会由SSL先加密，然后再传送。

为了更方便地使用网络，我将只使用https代理，对于Http类型的网站使用直接连接的方式。

```{r eval=FALSE}
# 查看信息
Sys.getenv()

# 两种方式设置proxy
# 利用Sys.setenv()
Sys.setenv(https_proxy="https://user:password@ip:port")
# 修改.Renviron 文档

```

接下来我们来看看如何调用谷歌地图的API来绘图。

```{r warning=FALSE}
# 可以直接在cran中下载package
# install_github("fibears/ggmap") # 自己修改了部分链接代码，所以我选择从github下载
# library(ggmap)
setwd("~/Desktop/dataset/others")
# 获取坐标及地图数据
ad1 <- as.numeric(geocode("福建省厦门市思明南路422",source = "google"))
xmu <- get_map("厦门市思明区",zoom = 13, maptype = "roadmap")
ggmap(xmu, extent = "normal") +
    geom_point(aes(x=ad1[1], y =ad1[2]))

```

需要注意的是，利用geocode函数检索经纬度数据时，最好选择使用道路数据，这样可以提高检索的准确率。

最后引入肖凯大神博客中的一个案例：本例是从地震信息网获取最近一周的地震数据，得到其经纬度，然后以散点形式绘制在google地图上，同时也显示地震发生的密度估计。

```{r}
# 加载扩展包
# install.packages("animation")
# install.packages("XML")
library(ggmap)
library(animation)
library(XML)

# 从网页上抓取数据，并进行清理
webpage <-'http://data.earthquake.cn/datashare/globeEarthquake_csn.html'
tables <- readHTMLTable(webpage,stringsAsFactors = FALSE)
raw <- tables[[6]]
data <- raw[-1,c('V1','V3','V4')]
names(data) <- c('date','lan','lon')
data$lan <- as.numeric(data$lan)
data$lon <- as.numeric(data$lon)
data$date <- as.Date(data$date,  "%Y-%m-%d")

# 用ggmap包从google读取地图数据，并将之前的数据标注在地图上。
ggmap(get_googlemap(center = 'china', zoom=4,maptype='terrain'),extent='device') +
    geom_point(data=data,aes(x=lon,y=lan),colour = 'red',alpha=0.7) +
    stat_density2d(aes(x=lon,y=lan,fill=..level..,alpha=..level..),
                   size=2,bins=4,data=data,geom='polygon')+
                       theme(legend.position = "none")

```

